臺灣苗栗地方法院刑事判決　　　　　　　100年度訴字第714號
公　訴　人　臺灣苗栗地方法院檢察署檢察官
被　　　告　溫金玉
選任辯護人　鄭雪櫻律師
被　　　告　邱闊才
選任辯護人　周敬恒律師
上列被告因違反毒品危害防制條例案件，經檢察官提起公訴（10
0 年度偵字第4632號、100 年度偵字第4930號、100 年度偵字第
4998號、100 年度偵字第4999號、100 年度偵字第5000號），本
院判決如下：
    主    文
溫金玉犯如附表一所示之罪，各處如附表一所示之刑（含主刑及
從刑）。應執行有期徒刑捌年。扣案之ARATOP牌手機壹支、門號
0000-000000 、0000-000000 號SIM 卡各壹張沒收之，如全部或
一部不能沒收，追徵其價額。未扣案之販賣毒品所得新臺幣貳萬
柒仟伍佰元沒收，如全部或一部不能沒收時，以其財產抵償之。
邱闊才犯如附表二所示之罪，各處如附表二所示之刑（含主刑及
從刑）。應執行有期徒刑參年。未扣案之門號0000-000000 號行
動電話壹支（含SIM 卡壹張）沒收，如全部或一部不能沒收，追
徵其價額。未扣案之販賣毒品所得新臺幣壹仟參佰元沒收，如全
部或一部不能沒收時，以其財產抵償之。
    犯罪事實
一、溫金玉被告前因詐欺案件，經本院99年度苗簡字第794 號判
    處有期徒刑3 月，並於民國100 年6 月7 日因易科罰金執行
    完畢，明知甲基安非他命（起訴書誤載為安非他命，經檢察
    官當庭更正之）為毒品危害防制條例第2 條第2 項第2 款所
    列管之第二級毒品，非經許可，不得持有、販賣、轉讓之，
    仍意圖營利，基於販賣第二級毒品甲基安非他命之犯意，以
    ARATOP牌行動電話1 支、門號0000-000000、0000-0 00000
    號SIM 卡各1 張為聯絡工具，於附表一所示之時間、地點，
    以如附表一所示之方式、價格，將甲基安非他命販賣予附表
    一所示之羅家明等人施用。嗣於民國100 年8 月4 日上午7
    時15分許，經警持本院核發之搜索票及臺灣苗栗地方法院檢
    察署檢察官核發之拘票，至溫金玉位於苗栗縣苗栗市○○路
    49之2 號6 樓之住處拘獲，並扣得上開其聯絡販賣毒品所用
    之ARATOP牌行動電話1 支、門號0000-000000 、0000-00000
    0 號SIM 卡各1 張等物而知悉上情。
二、邱闊才前曾因竊盜、毒品危害防制條例罪，被本院判處有期
    徒刑6 月、9 月，甫於99年10月23日縮短刑期執行完畢（構
    成累犯）。詎不知悔改，明知安非他命為毒品危害防制條例
    第2 條第2 項第2 款所列管之第二級毒品，非經許可，不得
    持有、販賣、轉讓之，仍意圖營利，基於販賣第二級毒品安
    非他命之犯意，以門號0000-000000 號行動電話壹支（含
    SIM 卡1 張）為聯絡工具，於附表二所示之時間、地點，以
    如附表二所示之方式、價格，將安非他命販賣予附表二所示
    之湯昇宏、黃國樑二人施用。嗣於100 年8 月22日上午7 時
    許，經警持本院核發之搜索票及臺灣苗栗地方法院檢察署署
    檢察官核發之拘票，至湯昇宏、黃國樑之住處拘獲而獲悉上
    情。
三、案經苗栗地方法院檢察署檢察官指揮苗栗縣警察局苗栗分局
    、苗栗縣警察局頭份分局偵辦起訴。
    理    由
壹、證據能力部分：
一、刑事訴訟法第156 條第1 項之規定，被告之自白非出於強暴
    、脅迫、利誘、詐欺、疲勞訊問、違法羈押或其他不正之方
    法，且與事實相符者，得為證據。查本件被告溫金玉、邱闊
    才及其等辯護人於準備程序、審判期日對於公訴檢察官提出
    之警詢、偵查中之訊問筆錄等證據能力均不爭執，且未抗辯
    其自白非出於任意性，亦查無明顯事證足認檢察官及警察機
    關於製作該等筆錄時，有對被告等2 人施以法律所禁止之不
    正方法等情事，應認該審判外之自白具有任意性，而認有證
    據能力。
二、按刑事訴訟法第159 條之5 第1 項「被告以外之人於審判外
    之陳述，雖不符前4 條之規定，而經當事人於審判程序同意
    作為證據，法院審酌該言詞陳述或書面陳述作成時之情況，
    認為適當者，亦得為證據」之規定，觀諸其立法理由謂：「
    二、按傳聞法則的重要理論依據，在於傳聞證據未經當事人
    之反對詰問予以核實，乃予排斥。惟若當事人已放棄對原供
    述人之反對詰問權，於審判程序表明同意該等傳聞證據可作
    為證據，基於證據資料愈豐富，愈有助於真實發見之理念，
    此時，法院自可承認該傳聞證據之證據能力。由於此種同意
    制度係根據當事人的意思而使本來不得作為證據之傳聞證據
    成為證據之制度，乃確認當事人對傳聞證據有處分權之制度
    。為貫徹本次修法加重當事人進行主義色彩之精神，固宜採
    納此一同意制度，作為配套措施。然而吾國尚非採澈底之當
    事人進行主義，故而法院如認該傳聞證據欠缺適當性時（例
    如證明力明顯過低或該證據係違法取得），仍可予以斟酌而
    不採為證據，爰參考日本刑事訴訟法第326 條第1 項之規定
    ，增設本條第1 項。」由此可知，第159 條之5 第1 項之規
    定，僅在強調當事人之同意權，取代當事人之反對詰問權，
    使傳聞證據得作為證據，並無限制必須「不符合同法第159
    條之1 至第159 條之4 」，始有適用，故依條文之目的解釋
    ，第159 條之5 第1 項之規定，並不以被告以外之人於審判
    外之陳述「不符合」同法第159 條之1 至第159 條之4 有關
    傳聞證據例外規定之情形，始有其適用（臺灣高等法院暨所
    屬法院96年法律座談會刑事類提案第26號研討結果參照）。
    又增訂刑事訴訟法第159 條之5 第1 項所參考之日本國刑事
    訴訟法第326 條第1 項，其文義為「檢察官及被告同意作為
    證據之書面或供述，法院考量該書面或供述作成時之情況認
    為相當時，不論第321 條至前條（第325 條）之規定，亦得
    作為證據」，可見，我國法所借鏡之日本國法，其操作模式
    係：法院首先確認有無當事人之同意，待確認當事人不同意
    時，始探究該傳聞證據是否該當刑事訴訟法第321 條以下（
    為傳聞例外規定，相當於我國法第159 條之1 至之4 ）之要
    件。易言之，當事人之同意乃係傳聞法則例外之第一次關口
    ，亦為傳聞法則例外之最先位規定。如當事人同意將傳聞證
    據作為證據使用，法院即毋庸再去論述是否有符合其他傳聞
    例外規定之適用。是本案公訴人、被告及辯護人如有同意以
    下本院所引用之傳聞證據均作為證據使用，對於本院引用之
    傳聞證據顯已放棄反對詰問權，並同時有賦予證據能力之意
    思表示，則該傳聞證據既已有證據能力，而得作為論罪之依
    據，於邏輯上本院並毋庸再去細究該傳聞證據是否合致刑事
    訴訟法第159 條之1 至之4 等規定。經查，本案經本院引用
    之被告以外之人於審判外之言詞或書面陳述，經檢察官、被
    告等2 人及其等辯護人於準備程序一致同意作為證據（本院
    100 年度訴字第714 號審理卷【下稱本院卷】第43頁背面）
    ，另經本院於審理中一一踐行「告以要旨」程序，當事人等
    於知悉上開證據係審判外陳述之情形下，對於各該證據亦均
    表示「沒有意見」（本院卷第60至63頁），且迄至言詞辯論
    終結前未再聲明異議，本院審酌此等證據資料製作時之情況
    ，尚無違法不當及證明力明顯過低之瑕疵，，與本案待證事
    實復具有相當關連性，亦認為適當，依刑事訴訟法第159 條
    之5 第1 項，前開傳聞證據均得作為證據。
三、國家基於犯罪偵查之目的，對被告或犯罪嫌疑人進行通訊監
    察，乃係以監控與過濾受監察人通訊內容之方式，蒐集對其
    有關之紀錄，並將該紀錄予以查扣，作為認定犯罪與否之證
    據，屬於刑事訴訟上強制處分之一種，而監聽係通訊保障及
    監察法第13條第1 項所定通訊監察方法之一，司法警察機關
    依法定程序執行監聽取得之錄音，係以錄音設備之機械作用
    ，真實保存當時通訊之內容，如通訊一方為受監察人，司法
    警察在監聽中蒐集所得之通訊者對話，若其通話本身即係被
    告進行犯罪中構成犯罪事實之部分內容，則依前開說明，自
    與所謂「審判外之陳述」無涉，應不受傳聞法則之規範，當
    然具有證據能力。至司法警察依據監聽錄音結果予以翻譯而
    製作之監聽（或稱通訊監察）譯文，屬於文書證據之一種，
    於被告或訴訟關係人對其譯文之真實性發生爭執或有所懷疑
    時，法院固應依刑事訴訟法第165 條之1 第2 項規定，以適
    當之設備，顯示該監聽錄音帶之聲音，以踐行調查證據之程
    序，俾確認該錄音聲音是否為通訊者本人及其內容與監聽譯
    文之記載是否相符；或傳喚該通訊者；或依其他法定程序，
    為證據調查。倘被告或訴訟關係人對該通訊監察譯文之真實
    性並不爭執，即無勘驗辨認其錄音聲音之調查必要性，法院
    於審判期日如已踐行提示監聽譯文供當事人辨認或告以要旨
    ，使其表示意見等程序並為辯論者，其所為之訴訟程序即無
    不合（最高法院97年度臺上字第561 號、98年度臺上字第40
    17號、99年度臺上字第4399號判決意旨可供參照）。經查，
    本案起訴書所引之通訊監察譯文，係經本院核發通訊監察書
    予以監聽錄音所製作，監聽電話分別為被告溫金玉持用之門
    號0000-000000 、0000-000000 號等行動電話與被告邱闊才
    持用之門號0000-000000 號行動電話，此有本院100 年7 月
    4 日核發之100 年聲監字第000270號（其期間自100 年7 月
    5 日10時起至同年8 月1 日10時止）、100 年7 月19日核發
    之100 年聲監字第000296號（其期間自100 年7 月19日10時
    起至同年8 月17日10時止）通訊監察書各1 份在卷可稽（參
    見臺灣苗栗地方法院檢察署100 年度偵字第4930號卷【下稱
    偵字第4930號卷】第82頁、臺灣苗栗地方法院檢察署100 年
    度偵字第4999號卷【下稱偵字第4999號卷】第31頁），係依
    法所為之監聽。且本案通訊監察譯文業經本院於審理中提示
    予被告等2人及其等辯護人表示意見，而被告等2人及其等辯
    護人於法院調查證據時復不爭執該證據能力（本院卷第43頁
    背面、第62頁背面），另經本院審酌電話監聽侵害被告權益
    之種類及輕重、對於被告訴訟上防禦不利益之程度、犯罪所
    生之危害或實害等情形，兼顧人權保障及公共利益之均衡維
    護，亦認本件此部分電話監聽合於比例原則，是認應具有證
    據能力。
貳、實體部分：
一、上開犯罪事實，業據被告溫金玉、邱闊才於警詢、偵訊中及
    本院審理時坦承不諱（見臺灣苗栗地方法院檢察署100 年度
    他字第542 號卷【下稱他字第542 號卷】第37至47頁、第57
    至60頁，臺灣苗栗地方法院檢察署100 年度他字第691 號卷
    (二)【下稱他字第691 號卷(二)】第67至73頁、第61至62頁），
    核與證人即向被告溫金玉購買甲基安非他命之羅家明、彭劍
    暉、邱秀英、黎政宏、陳郁欣、呂啟明、邱志永、梁金龍、
    賴逸松於警詢、偵查中之證述（他字第542 號卷第61至69頁
    、第82至85頁，他字第542 號卷第87至92頁、第10 1至103
    頁，他字第542 號卷第105 至111 頁、第121 至12 5頁，偵
    字第4632號卷第35至37頁、第61至63頁，偵字第46 32 號卷
    第64至69頁、第84至86頁，偵字第4930號卷第29至34頁、偵
    字第4632號卷第90至94頁，偵字第4930號卷第54至55 頁 、
    偵字4632號卷第90至94頁，臺灣苗栗地方法院檢察署10 0年
    度他字第691 號卷(一)【下稱他字第691 號卷(一)】第35至44頁
    、第58至60頁、第12至20頁、第30至32頁）、證人即向被告
    邱闊才購買安非他命之湯昇宏、黃國樑於警詢、偵查中之證
    述（他字第691 號卷(二)第28至35頁、第50至52 頁 、第2 至
    8 頁、第23至25頁）情節均相符，復有證人羅家明、彭劍暉
    、邱秀英、陳郁欣、呂啟明、邱志永、梁金龍、賴逸松持用
    其0000-000 000、0000-000000 、0000-000 000、0000-000
    000 、0000 -000000、0000-000000 、0000-000000 、0000
    -000000 號行動電話、證人邱國棟持用其00 0-000000 家用
    電話分別與被告溫金玉使用之門號0000-000000 、0000-000
    000 號等行動電話聯絡購買甲基安非他命、證人湯昇宏、黃
    國樑持用其0000-000000 、0000 -000000號行動電話分別與
    被告邱闊才使用之門號0000-000000 號行動電話聯絡購買安
    非他命之監聽譯文在卷可佐（參他字第542 號卷第74頁、第
    97頁、第112 至114 頁、第140 至143 頁背面、偵字第4930
    號卷第84頁背面、第89頁背面、第95頁、第102 頁背面、第
    105 頁背面、第103 頁背面、他字第691 號卷(一)第47 頁 、
    第21頁、他字第691 號卷(二)卷第76、77頁、第71頁）。參諸
    證人羅家明、彭劍暉、邱秀英、黎政宏、陳郁欣、呂啟明、
    邱志永、賴逸松、梁金龍、黃國樑、湯昇宏與被告等2人 均
    無任何怨隙（見他字542 號卷第67頁、第124 頁、偵字第46
    32號卷第62頁、第86頁、偵字第4930號卷第31頁、第55 頁
    、他字第691 號卷(一)第16頁、第39頁，他字第69 1號卷(二)第
    5 頁、第31頁），衡情上開證人應無設詞攀誣，或虛構事實
    以陷害被告之理，況其等到庭具結作證，更係以刑事責任擔
    保其等證言之真實性，故證人羅家明、彭劍暉、邱秀英、黎
    政宏、陳郁欣、呂啟明、邱志永、賴逸松、梁金龍、黃國樑
    、湯昇宏前開證述內容，經核尚無不可採信之處，應堪憑採
    。
二、衡之甲基安非他命、安非他命係經公告之第二級毒品，無論
    持有、販賣，均屬違法行為，為治安機關所嚴查，此為眾所
    週知之事實，毒品交易均於隱密下進行，其以通訊聯絡亦鮮
    有明白直接以「毒品」、「甲基安非他命」、「安非他命」
    等名稱或相近之用語稱之，為躲避查緝及隱飾犯行，均以暗
    語或彼此已有默契之含混語意而為溝通，故上開通訊監察譯
    文雖未見雙方言明購買毒品甲基安非他命或安非他命之對話
    內容，惟參酌通訊之內容及通聯之時間，核與上開證人之證
    述內容有相當之關聯性，足以補強及擔保其等證述有向被告
    等2 人購買毒品之真實性。
三、販賣甲基安非他命、安非他命係違法行為，非可公然為之，
    亦無公定價格，容易分裝並增減份量，而每次買賣之價量，
    可能隨時依雙方關係深淺、資力、需求量及對行情之認知、
    來源是否充裕、查緝是否嚴緊、買方被查獲時供出賣方之可
    能風險之評估等，而異其標準，非可一概而論，從而販賣之
    利得，除被告就販賣之價量俱臻明確供述外，委難察得實情
    ，然販賣之人從價差或量差中牟利之方式雖異，其意圖營利
    之販賣行為則無二致。本件被告等2 人所為販賣第二級毒品
    犯行，雖因並未當場查獲販毒事實，而無從察知其販賣毒品
    確實數量，惟毒品危害防制條例所處罰之「販賣」毒品罪，
    所著重者為在主觀上有藉以牟利之惡性，及對毒品之擴散具
    有較有償或無償轉讓行為更嚴重之危害性，被告「營利」之
    意圖係從客觀之社會環境、情況及證人、物證等資料，依據
    證據法則綜合研判認定；衡諸毒品安非他命量微價高，且依
    一般社會通念以觀，販賣行為在通常情形下均係以牟利為其
    主要誘因及目的，從而，舉凡其有償交易，除足反證其確另
    基於某種非圖利本意之關係外，通常尚難因無法查悉其販入
    價額作為是否高價賣出之比較，諉無營利之意思，阻卻販賣
    犯行之追訴。本案被告溫金玉分別出售第二級毒品24次、被
    告邱闊才分別出售第二級毒品2 次，業經其等供承不諱，已
    如前述，而毒品戕害國民身心健康，危害匪淺，向為政府厲
    法查緝之目標，況衡諸被告溫金玉、邱闊才與附表一、二所
    示之證人羅家明等人間俱無至親關係等情，苟無利得，被告
    等豈有甘冒遭查緝法辦重刑之風險，而平白無端從事販賣安
    非他命之理？是以被告等顯有藉各該次交易毒品行為從中取
    利之意圖及事實，要無疑義。
四、綜上所述，足認被告等2 人之自白顯與事實相符，本件事證
    明確，被告之犯行，堪以認定。
五、論罪科刑部分：
(一)、罪名：
    核被告溫金玉所為如附表一編號1 至24所示部分，係犯毒品
    危害防制條例第4 條第2 項之販賣第二級毒品罪。核被告邱
    闊才所為如附表二編號1 至2 所示部分，係犯毒品危害防制
    條例第4 條第2 項之販賣第二級毒品罪。
(二)、罪數：
  1.刑法於94年2 月2 日修正公布，自95年7 月1 日起施行，基
    於刑罰公平原則之考量，杜絕僥倖之犯罪心理，並避免易致
    鼓勵犯罪之誤解，修正後刑法已刪除第56條連續犯之規定，
    行為人反覆實行之犯罪行為茍係在刑法修正施行後者，因法
    律之修正已生阻斷連續犯之法律效果，除認應合於接續犯、
    繼續犯、集合犯等實質上一罪關係而以一罪論處外，基於一
    罪一罰之刑罰公平性，自應併合處罰；所謂「集合犯」，係
    指立法者所制定之犯罪構成要件中，本即預定有數個同種類
    行為而反覆實行之犯罪而言，故是否集合犯之判斷，客觀上
    自應斟酌法律規範之本來意涵、實現該犯罪目的之必要手段
    、社會生活經驗中該犯罪必然反覆實行之常態及社會通念等
    ，主觀上則視其反覆實施之行為是否出於行為人之一個犯意
    ，並秉持刑罰公平原則，加以判斷之，而行為人多次販毒品
    之行為，未必皆出於行為人之一個犯意決定，故販賣毒品之
    罪，難認係集合犯之罪。又依刑法第56條修正理由之說明，
    謂「對繼續犯同一罪名之罪者，均適用連續犯之規定論處，
    不無鼓勵犯罪之嫌，亦使國家刑罰權之行使發生不合理之現
    象」、「基於連續犯原為數罪之本質及刑罰公平原則之考量
    ，爰刪除有關連續犯之規定」等語，即係將本應各自獨立評
    價之數罪，回歸本來就應賦予複數法律效果之原貌，因此，
    就刑法修正施行後多次販賣毒品之犯行，採一罪一罰，始符
    合立法本旨（最高法院96年度臺上字第7052號判決意旨參照
    ）。是本案被告溫金玉、邱闊才所為如附表一、二所示各次
    販賣毒品之犯行，均係在刑法修正施行後所為，行為時間相
    異，難認係在密切接近之時、地，分數個舉動以接續或反覆
    施行之行為，與接續犯或集合犯之概念非合，參酌上開所述
    ，即應予以分論併罰。
  2.是被告溫金玉所犯上開附表一編號1 至24所示部分，係犯毒
    品危害防制條例第4 條第2 項之販賣第二級毒品罪，共24次
    ；另被告邱闊才附表二編號1 至2 所示部分，係犯毒品危害
    防制條例第4 條第2 項之販賣第二級毒品罪，共2 次，被告
    溫金玉、邱闊才上開犯行，應各予以分論併罰。
(三)、累犯加重其刑：
    被告溫金玉前因詐欺案件，經本院99年度苗簡字第794 號判
    處有期徒刑3 月，並於100 年6 月7 日因易科罰金執行完畢
    ；被告邱闊才前因竊盜、毒品危害防制條例案件，分經本院
    98 年 度易字第201 號、98年度易字第812 號判處有期徒刑
    6 月、9 月，並經接續執行後，於99年10月23日因縮刑期滿
    執行完畢，有臺灣高等法院被告前案紀錄表各1 份可參（見
    本院卷第9 至22頁）。是被告溫金玉就附表一編號1 至10、
    13至24所示之犯行，被告邱闊才就附表二所示之犯行，均係
    受有期徒刑執行完畢後，5 年以內故意再犯本案有期徒刑以
    上之罪，均為累犯，除法定刑為無期徒刑部分，依刑法第65
    條第1 項規定，不得加重外，就有期徒刑、罰金刑部分，則
    均應予以加重。
(四)、自白減輕其刑：
    又犯第4 條至第8 條之罪於偵查及審判中均自白者，減輕其
    刑，為毒品危害防制條例第17條第2 項所明定。被告溫金玉
    、邱闊才就其等所犯各如附表一、二所示之各次販賣第二級
    毒品罪，於本案偵查及審判中均自白，有各該訊問、審判筆
    錄在卷可稽，業如前述，爰各就附表一、二所示之罪，均依
    毒品危害防制條例第17條第2 項規定，減輕其刑。而除被告
    溫金玉所犯如附表一編號11、12所示之犯行外，其與被告邱
    闊才就其等所涉販賣第二級毒品犯行，均有上開刑之加重及
    減輕事由，應各依法先加後減之。
(五)、按犯第4 條至第8 條、第10條或第11條之罪，供出毒品來源
    ，因而查獲其他正犯或共犯者，減輕或免除其刑，毒品危害
    防制條例第17條第1 項定有明文。而本案被告溫金玉、邱闊
    才辯稱：被告二人於警詢及偵查中雖供出其毒品來源為羅明
    榮或羅清榮之中年男子等語（見本院卷第44頁、第71頁），
    惟經本院函查臺灣苗栗地方法院檢察署，尚未因被告等供出
    上游而有查獲之情事，此有臺灣苗栗地方法院檢察署苗檢秀
    正字第100 偵4632字第21767 號函（見本院卷第29頁）、臺
    灣苗栗地方法院檢察署苗檢秀正字第100 偵4998字第24420
    號函（附於本院卷）各1 份附卷可稽，顯見被告等並未因供
    出上手因而查獲上游，自不得依毒品危害防制條例第17條第
    1 項之規定減輕其刑，併此敘明。
(六)、酌量減輕其刑：
  1.按刑法第59條規定犯罪之情狀可憫恕者，得酌量減輕其刑，
    其所謂「犯罪之情狀」，與同法第57條規定科刑時應審酌之
    一切情狀，並非有截然不同之領域，於裁判上酌減其刑時，
    應就犯罪一切情狀（包括第57條所列舉之10款事項），予以
    全盤考量，審酌其犯罪有無可憫恕之事由（即有無特殊之原
    因與環境，在客觀上足以引起一般同情，以及宣告法定低度
    刑，是否猶嫌過重等等），以為判斷。被告邱闊才雖有上開
    販賣第二級毒品之犯行，然其所販賣之第二級毒品安非他命
    數量尚少，對象僅2 人，次數僅2 次，販得之價金僅共1,30
    0 元，相較於一般販賣毒品之大盤、中盤商，被告所為之犯
    行，對社會治安及國民健康造成侵害之範圍、程度及所獲利
    益均屬有限。次按本案被告邱闊才所為販賣第二級毒品犯行
    ，所構成之毒品危害防制條例第4 條第2 項罪名，法定本刑
    為「無期徒刑或七年以上有期徒刑」，儘管就被告邱闊才所
    犯販賣第二級毒品罪科以最輕刑度即依偵審中自白減輕其刑
    後，猶嫌過重，上開犯罪之本刑與被告邱闊才前揭犯罪情狀
    相衡，仍屬情輕法重，在客觀上足以引起一般同情，爰另依
    刑法第59條規定，各就其販賣第二級毒品罪部分，遞減輕其
    刑。
  2.至被告溫金玉所犯如附表一依所示之各次犯行，其販賣第二
    級毒品甲基安非他命次數高達24次，各次所得介於500 元至
    3,000 元間，犯罪所得共計27,500元，犯罪情節非輕，被告
    明知甲基安非他命對個人身心及社會治安危害甚深，竟恣意
    販賣毒品予他人，實已造成社會秩序之潛在危害，倘科以最
    低度刑（經依毒品危害防制條例第17條第2 項減輕其刑後，
    最低度刑為3 年6 月），應屬罪責相當，要無情輕法重、足
    引起一般人同情而確可憫恕之過苛情事，是以被告溫金玉並
    無刑法第59條酌減其刑規定之適用，併指明之。
(七)、量刑：
    本院審酌被告溫金玉、邱闊才分別為高中肄業、高職畢業之
    學歷，其等家境均屬小康，其等雖有如附表一、二所示之犯
    行，但犯後均坦承犯行，態度尚佳，頗具悔意，並節省有限
    之司法資源，並審酌其等素行（有臺灣高等法院被告前案紀
    錄表在卷可稽）、犯罪之動機、手段、目的及各次販賣毒品
    數量之多寡，所造成毒害社會之深淺程度、所生之損害等一
    切情狀，分別量處如附表一、二所示各罪之刑，並分別定其
    應執行之刑，以資懲儆。
六、沒收部分：
(一)、按毒品危害防制條例第19條第1 項固規定，犯第4 條至第9
    條之罪者，其供犯罪所用或因犯罪所得之財物，均沒收之，
    如全部或一部不能沒收時，追徵其價額或以其財產抵償之，
    且按毒品危害防制條例第19條，係採義務沒收主義，故販賣
    毒品所用之物或所得之金錢，如能認定確係販賣毒品所用或
    所得之款項，且屬犯人所有，均應宣告沒收，不以當場搜獲
    扣押者為限，最高法院89年度台上字第178 號、第289 號、
    92年度台上字第2608號、93年度台上字第3670號判決意旨可
    資參照。又販賣毒品所得之對價，不問其中成本若干，利潤
    多少，均應全部諭知沒收，貫徹政府查禁煙毒之決心，以符
    立法本旨，最高法院91年度台上字第2419號判決意旨可資參
    照。是販賣毒品所得之金錢，無論已否扣案，如仍屬存在，
    即應依法沒收。惟因犯罪所得之財物，係以實際所得者為限
    ，苟無所得或尚未取得者，自無從為沒收追繳之諭知（最高
    法院99年度台上2934號判決要旨參照）。如附表一所示，被
    告溫金玉販賣第二級毒品甲基安非他命所得之財物，共計27
    ,500元；如附表二所示，被告邱闊才販賣第二級毒品安非他
    命所得之財物，共計1,300 元，雖均未扣案，仍應分別依同
    條例第19條第1 項沒收之，如全部或一部不能沒收時，分別
    以其等財產抵償之。
(二)、又行動電話服務需以晶片卡（即SIM 卡）為使用介面，因此
    電信公司於出租行動電話門號予消費者使用時，即同時附帶
    提供晶片卡作為消費者門號使用之介面，故電信公司接受消
    費者申辦門號並將該門號開通上線時，該晶片卡之所有權亦
    移轉予消費者（最高法院97年度台上字第3890號判決意旨可
    資參照）。查扣案之ARATOP牌手機1 支，係被告溫金玉所有
    ，門號0000-000000 、0000-000000 號SIM 卡各1 張，係被
    告溫金玉以己意持有，僅分別以他人之名義申辦，實係被告
    溫金玉為個人販毒所使用，此據被告溫金玉於本院審理時陳
    述明確（見本院卷第45頁），足見上開門號00 00-000000、
    0000-000000 號SIM 卡各1 張係被告溫金玉所有之物，且係
    供本案販賣毒品聯絡所用（內容詳見前揭通訊監察譯文），
    仍應依毒品危害防制條例第19條第1 項之規定，於附表一所
    示各次販賣第二級毒品罪刑下宣告沒收，如全部或一部不能
    沒收時，追徵其價額。
(四)、至於被告邱闊才販賣第二級毒品安非他命所用之門號0000-0
    00000 號行動電話1 支（含SIM 卡1 張），係被告邱闊才為
    己意所有，以其友人名義申辦，並聯絡販賣毒品所用之物（
    見本卷第45頁背面及前揭通訊監察譯文），應屬被告邱闊才
    所有，雖未據扣案，然並未證明已經滅失，爰亦依毒品危害
    防制條例第19條第1 項之規定，於附表二所示各次販賣第二
    級毒品罪刑下宣告沒收，如全部或一部不能沒收時，追徵其
    價額。
參、適用法條：
(一)、刑事訴訟法第299條第1 項前段。
(二)、毒品危害防制條例第4 條第2 項、第17條第2 項、第19條第
    1 項。
(三)、刑法第11條、第47條第1項前段、第51條第5款、第9款、第
    59條。
本案經檢察官葉竹鳳到庭執行職務。
中    華    民    國   100    年    11    月    30    日
                  刑事第二庭    審判長法  官  楊清益
                                      法  官  張新楣
                                      法  官  周靜妮
以上正本證明與原本無異。
如不服本判決應於收受判決後10日內向本院提出上訴書狀，並應
敘述具體理由。其未敘述上訴理由者，應於上訴期間屆滿後20日
內向本院補提理由書( 均須按他造當事人之人數附繕本) 「切勿
逕送上級法院」。告訴人或被害人如對本判決不服者，應具備理
由請求檢察官上訴，其上訴期間之計算係以檢察官收受判決正本
之日期為準。
                                      書記官  巫  穎
中    華    民    國   100    年    11    月    30    日
附表一（溫金玉販賣第二級毒品甲基安非他命部分）：
┌──┬───┬────┬────┬───────┬───────┬────────┐
│編號│販毒  │販毒    │地點    │交易數量、金額│交易方式      │  罪名暨宣告刑  │
│    │對象  │時間    │        │（新臺幣）    │              │（含主刑、從刑）│
├──┼───┼────┼────┼───────┼───────┼────────┤
│ 1  │羅家明│100年7月│苗栗縣苗│ 1包，1,000元 │羅家明以使用之│溫金玉販賣第二級│
│    │      │19日21時│栗市中山│              │0000-000000 號│毒品，處有期徒刑│
│    │      │許      │路阿秋遊│              │電話與溫金玉使│肆年。扣案之ARAT│
│    │      │        │藝場外  │              │用之0000-00000│OP牌手機壹支、門│
│    │      │        │        │              │4 號電話聯絡交│號0000-000000 號│
│    │      │        │        │              │易事宜        │SIM 卡壹張沒收之│
│    │      │        │        │              │              │，如不能沒收，追│
│    │      │        │        │              │              │徵其價額。未扣案│
│    │      │        │        │              │              │之販賣毒品所得新│
│    │      │        │        │              │              │臺幣壹仟 元沒收 │
│    │      │        │        │              │              │，如全部或一部不│
│    │      │        │        │              │              │能沒收時，以其財│
│    │      │        │        │              │              │產抵償之。      │
│    │      │        │        │              │              │                │
│    │      │        │        │              │              │                │
├──┼───┼────┼────┼───────┼───────┼────────┤
│ 2  │羅家明│100年7月│苗栗縣苗│ 1包，1,000元 │羅家明以使用之│溫金玉販賣第二級│
│    │      │20日某時│栗市中山│              │0000-000000 號│毒品，處有期徒刑│
│    │      │許      │路阿秋遊│              │電話與溫金玉使│肆年。扣案之ARAT│
│    │      │        │藝場外  │              │用之0000-00000│OP牌手機壹支、門│
│    │      │        │        │              │4 號電話聯絡交│號0000-000000 號│
│    │      │        │        │              │易事宜        │SIM 卡壹張沒收之│
│    │      │        │        │              │              │，如不能沒收，追│
│    │      │        │        │              │              │徵其價額。未扣案│
│    │      │        │        │              │              │之販賣毒品所得新│
│    │      │        │        │              │              │臺幣壹仟元沒收，│
│    │      │        │        │              │              │如全部或一部不能│
│    │      │        │        │              │              │沒收時，以其財產│
│    │      │        │        │              │              │抵償之。        │
│    │      │        │        │              │              │                │
│    │      │        │        │              │              │                │
├──┼───┼────┼────┼───────┼───────┼────────┤
│ 3  │彭劍暉│100年7月│苗栗縣苗│ 1包，500元   │彭劍暉以使用之│溫金玉販賣第二級│
│    │      │15日6時 │栗市中山│              │0000-000000號 │毒品，處有期徒刑│
│    │      │許      │路阿秋遊│              │電話與溫金玉使│肆年。扣案之ARAT│
│    │      │        │藝場旁  │              │用之0000-00000│OP牌手機壹支、門│
│    │      │        │        │              │4號電話聯絡交 │號0000-000000 號│
│    │      │        │        │              │易事宜        │SIM 卡壹張沒收之│
│    │      │        │        │              │              │，如不能沒收，追│
│    │      │        │        │              │              │徵其價額。未扣案│
│    │      │        │        │              │              │之販賣毒品所得新│
│    │      │        │        │              │              │臺幣伍佰元沒收，│
│    │      │        │        │              │              │如全部或一 部不 │
│    │      │        │        │              │              │能沒收時，以    │
│    │      │        │        │              │              │其財產抵償之。  │
│    │      │        │        │              │              │                │
│    │      │        │        │              │              │                │
├──┼───┼────┼────┼───────┼───────┼────────┤
│ 4  │彭劍暉│100年7月│苗栗縣苗│ 1包，1,000元 │彭劍暉以使用之│溫金玉販賣第二級│
│    │      │16日16時│栗市中山│              │0000-000000號 │毒品，處有期徒刑│
│    │      │許      │路阿秋遊│              │電話與溫金玉使│肆年。扣案之ARAT│
│    │      │        │藝場    │              │用之0000-00000│OP牌手機壹支、門│
│    │      │        │        │              │4號電話聯絡交 │號0000-000000 號│
│    │      │        │        │              │易事宜        │SIM 卡壹張沒收之│
│    │      │        │        │              │              │，如不能沒收，追│
│    │      │        │        │              │              │徵其價額。未扣案│
│    │      │        │        │              │              │之販賣毒品 所得 │
│    │      │        │        │              │              │新臺幣壹仟元沒收│
│    │      │        │        │              │              │，如全部或一部不│
│    │      │        │        │              │              │能沒收時，以 其 │
│    │      │        │        │              │              │財產抵償之。    │
│    │      │        │        │              │              │                │
│    │      │        │        │              │              │                │
├──┼───┼────┼────┼───────┼───────┼────────┤
│ 5  │邱秀英│100年7月│苗栗縣苗│ 1包，800元   │邱秀英以使用之│溫金玉販賣第二級│
│    │      │6日10時 │栗市中山│              │0000-000000號 │毒品，處有期徒刑│
│    │      │許      │路49之2 │              │電話與溫金玉使│肆年。扣案之ARAT│
│    │      │        │號6樓 被│              │用之0000-00000│OP牌手機壹支、門│
│    │      │        │告住處  │              │4號電話聯絡交 │號0000-000000 號│
│    │      │        │        │              │易事宜        │SIM 卡壹張沒收之│
│    │      │        │        │              │              │，如不能沒收，追│
│    │      │        │        │              │              │徵其價額。未扣案│
│    │      │        │        │              │              │之販賣毒品所得新│
│    │      │        │        │              │              │臺幣捌佰元沒收，│
│    │      │        │        │              │              │如全部或一 部不 │
│    │      │        │        │              │              │能沒收時，以其財│
│    │      │        │        │              │              │產抵償之。      │
│    │      │        │        │              │              │                │
├──┼───┼────┼────┼───────┼───────┼────────┤
│ 6  │邱秀英│100年7月│苗栗縣苗│  1包，800元  │邱秀英以使用之│溫金玉販賣第二級│
│    │      │13日某時│栗市中山│              │0000-000000號 │毒品，處有期徒刑│
│    │      │許      │路49之2 │              │電話與溫金玉使│肆年。扣案之ARAT│
│    │      │        │號6樓 被│              │用之0000-00000│OP牌手機壹支、門│
│    │      │        │告住處  │              │4號電話聯絡交 │號0000-000000 號│
│    │      │        │        │              │易事宜        │SIM 卡壹張沒收之│
│    │      │        │        │              │              │，如不能沒收，追│
│    │      │        │        │              │              │徵其價額。未扣案│
│    │      │        │        │              │              │之販賣毒品所得新│
│    │      │        │        │              │              │臺幣捌佰元沒收，│
│    │      │        │        │              │              │如全部或 一部不 │
│    │      │        │        │              │              │能沒收時，以其財│
│    │      │        │        │              │              │產抵償之。      │
│    │      │        │        │              │              │                │
├──┼───┼────┼────┼───────┼───────┼────────┤
│ 7  │邱秀英│100年7月│苗栗縣苗│  1包，800元  │邱秀英以使用之│溫金玉販賣第二級│
│    │      │14日14-1│栗市中山│              │0000-000000號 │毒品，處有期徒刑│
│    │      │5時許   │路49之2 │              │電話與溫金玉使│肆年。扣案之ARAT│
│    │      │        │號6 樓被│              │用之0000-00000│OP牌手機壹支、門│
│    │      │        │告住處  │              │4號電話聯絡交 │號0000-000000 號│
│    │      │        │        │              │易事宜        │SIM 卡壹張沒收之│
│    │      │        │        │              │              │，如不能沒收，追│
│    │      │        │        │              │              │徵其價額。未扣案│
│    │      │        │        │              │              │之販賣毒品所得新│
│    │      │        │        │              │              │臺幣捌佰元沒收，│
│    │      │        │        │              │              │如全部或一部不能│
│    │      │        │        │              │              │沒收時，以其財產│
│    │      │        │        │              │              │抵償之。        │
│    │      │        │        │              │              │                │
├──┼───┼────┼────┼───────┼───────┼────────┤
│ 8  │邱國棟│100年7月│苗栗縣苗│  1包，500元  │邱國棟以住處使│溫金玉販賣第二級│
│    │      │21日15時│栗市中山│              │用之000-000000│毒品，處有期徒刑│
│    │      │33分許  │路阿秋遊│              │號電話與溫金玉│肆年。扣案之ARAT│
│    │      │        │藝場    │              │使用之0000-000│OP牌手機壹支、門│
│    │      │        │        │              │194 號電話聯絡│號0000-000000 號│
│    │      │        │        │              │交易事宜      │SIM 卡壹張沒收之│
│    │      │        │        │              │              │，如不能沒收，追│
│    │      │        │        │              │              │徵其價額。未扣案│
│    │      │        │        │              │              │之販賣毒品所得新│
│    │      │        │        │              │              │臺幣伍佰元沒收，│
│    │      │        │        │              │              │如全部或 一部不 │
│    │      │        │        │              │              │能沒收時，以其財│
│    │      │        │        │              │              │產抵償之。      │
│    │      │        │        │              │              │                │
├──┼───┼────┼────┼───────┼───────┼────────┤
│ 9  │邱國棟│100年7月│苗栗縣苗│ 1包，800元   │邱國棟以住處使│溫金玉販賣第二級│
│    │      │22日8時2│栗市中山│              │用之000-000000│毒品，處有期徒刑│
│    │      │分許    │路阿秋遊│              │號電話與溫金玉│肆年。扣案之ARAT│
│    │      │        │藝場    │              │使用之0000-000│OP牌手機壹支、門│
│    │      │        │        │              │194 號電話聯絡│號0000-000000 號│
│    │      │        │        │              │交易事宜      │SIM 卡壹張，如不│
│    │      │        │        │              │              │能沒收，追徵其價│
│    │      │        │        │              │              │額。未扣案之販賣│
│    │      │        │        │              │              │毒品所得新臺幣伍│
│    │      │        │        │              │              │佰元沒收，如全部│
│    │      │        │        │              │              │或一部不能沒收時│
│    │      │        │        │              │              │，以其財產抵償之│
│    │      │        │        │              │              │。              │
│    │      │        │        │              │              │                │
├──┼───┼────┼────┼───────┼───────┼────────┤
│10  │邱國棟│100年7月│苗栗縣苗│ 1包，500元   │邱國棟以住處使│溫金玉販賣第二級│
│    │      │25日某時│栗市中山│              │用之000-000000│毒品，處有期徒刑│
│    │      │許      │路阿秋遊│              │號電話與溫金玉│肆年。扣案之ARAT│
│    │      │        │藝場    │              │使用之0000-000│OP牌手機壹支、門│
│    │      │        │        │              │194 號電話聯絡│號0000-000000 號│
│    │      │        │        │              │交易事宜      │SIM 卡壹張沒收之│
│    │      │        │        │              │              │，如不能沒收，追│
│    │      │        │        │              │              │徵其價額。未扣案│
│    │      │        │        │              │              │之販賣毒品所得新│
│    │      │        │        │              │              │臺幣伍佰元沒收，│
│    │      │        │        │              │              │如全部或一部不能│
│    │      │        │        │              │              │沒收時，以其財產│
│    │      │        │        │              │              │抵償之。        │
│    │      │        │        │              │              │                │
├──┼───┼────┼────┼───────┼───────┼────────┤
│11  │黎政宏│100年3月│苗栗縣苗│ 1包，1,000元 │黎政宏以使用之│溫金玉販賣第二級│
│    │      │中旬某日│栗市中山│              │0000-000000 號│毒品，處有期徒刑│
│    │      │某時許  │路阿秋遊│              │電話與溫金玉使│參年陸月。扣案之│
│    │      │        │藝場後巷│              │用之0000-00000│ARAT OP 牌手機壹│
│    │      │        │子內    │              │0 號電話聯絡交│支、門號0000-000│
│    │      │        │        │              │易事宜        │640 號SIM 卡壹張│
│    │      │        │        │              │              │沒收之，如不能沒│
│    │      │        │        │              │              │收，追徵其價額。│
│    │      │        │        │              │              │。未扣案之販賣毒│
│    │      │        │        │              │              │品所得新臺幣壹仟│
│    │      │        │        │              │              │元沒收，如全部或│
│    │      │        │        │              │              │一部不能沒收時，│
│    │      │        │        │              │              │以其財產抵償之。│
│    │      │        │        │              │              │                │
├──┼───┼────┼────┼───────┼───────┼────────┤
│12  │黎政宏│100年3月│苗栗縣苗│ 1包，1,000元 │黎政宏以使用之│溫金玉販賣第二級│
│    │      │下旬某日│栗市中山│              │0000-000000 號│毒品，處有期徒刑│
│    │      │某時許  │路阿秋遊│              │電話與溫金玉使│參年陸月。扣案之│
│    │      │        │藝場後巷│              │用之0000-00000│ARAT OP 牌手機壹│
│    │      │        │子內    │              │0 號電話聯絡交│支、門號0000-000│
│    │      │        │        │              │易事宜        │640 號 SIM 卡壹 │
│    │      │        │        │              │              │張沒收之，如不能│
│    │      │        │        │              │              │沒收，追徵其價額│
│    │      │        │        │              │              │。未扣案之販賣毒│
│    │      │        │        │              │              │品所得新臺幣壹仟│
│    │      │        │        │              │              │元沒收，如全部或│
│    │      │        │        │              │              │一部不能沒收時，│
│    │      │        │        │              │              │以其財產抵償之。│
│    │      │        │        │              │              │                │
├──┼───┼────┼────┼───────┼───────┼────────┤
│13  │陳郁欣│100年7月│苗栗縣苗│0.5公克，1,000│陳郁欣以使用之│溫金玉販賣第二級│
│    │      │14日1 時│栗市中山│元            │0000-000000 號│毒品，處有期徒刑│
│    │      │19分許  │路阿秋遊│              │電話與溫金玉使│肆年。扣案之ARAT│
│    │      │        │藝場外  │              │用之0000-00000│OP牌手機壹支、門│
│    │      │        │        │              │4 號電話聯絡交│號0000-000000號 │
│    │      │        │        │              │易事宜        │SIM 卡壹張沒收之│
│    │      │        │        │              │              │，如不能沒收，追│
│    │      │        │        │              │              │徵其價額。未扣案│
│    │      │        │        │              │              │之販賣毒品所得新│
│    │      │        │        │              │              │臺幣壹仟元沒收，│
│    │      │        │        │              │              │如全部或一部不能│
│    │      │        │        │              │              │沒收時，以其財產│
│    │      │        │        │              │              │抵償之。        │
│    │      │        │        │              │              │                │
├──┼───┼────┼────┼───────┼───────┼────────┤
│14  │陳郁欣│100年7月│苗栗縣苗│0.5公克，1,000│陳郁欣以使用之│溫金玉販賣第二級│
│    │      │18日15時│栗市中山│元            │0000-000000 號│毒品，處有期徒刑│
│    │      │許      │路阿秋遊│              │電話與溫金玉使│肆年。扣案之ARAT│
│    │      │        │藝場    │              │用之0000-00000│OP牌手機壹支、門│
│    │      │        │        │              │4 號電話聯絡交│號0000-000000號 │
│    │      │        │        │              │易事宜        │SIM 卡壹張沒收之│
│    │      │        │        │              │              │，如不能沒收，追│
│    │      │        │        │              │              │徵其價額。未扣案│
│    │      │        │        │              │              │之販賣毒品所得新│
│    │      │        │        │              │              │臺幣壹仟元沒收，│
│    │      │        │        │              │              │如全部或一部不能│
│    │      │        │        │              │              │沒收時，以其財產│
│    │      │        │        │              │              │抵償之。        │
│    │      │        │        │              │              │                │
├──┼───┼────┼────┼───────┼───────┼────────┤
│15  │陳郁欣│100年7月│苗栗縣苗│ 1包，2,000元 │陳郁欣以使用之│溫金玉販賣第二級│
│    │      │20日9 時│栗市中山│              │0000-000000 號│毒品，處有期徒刑│
│    │      │53分許  │路阿秋遊│              │電話與溫金玉使│肆年。扣案之ARAT│
│    │      │        │藝場    │              │用之0000-00000│OP牌手機壹支、門│
│    │      │        │        │              │4 號電話聯絡交│號0000-000000號 │
│    │      │        │        │              │易事宜        │SIM 卡壹張沒收之│
│    │      │        │        │              │              │，如不能沒收，追│
│    │      │        │        │              │              │徵其價額。未扣案│
│    │      │        │        │              │              │之販賣毒品所得新│
│    │      │        │        │              │              │臺幣貳仟元沒收，│
│    │      │        │        │              │              │如全部或一部不能│
│    │      │        │        │              │              │沒收時，以其財產│
│    │      │        │        │              │              │抵償之。        │
│    │      │        │        │              │              │                │
├──┼───┼────┼────┼───────┼───────┼────────┤
│16  │呂啟明│100年7月│苗栗縣苗│0.5公包，2,000│呂啟明以使用之│溫金玉販賣第二級│
│    │      │5 日18時│栗市中山│元            │0000-000000 號│毒品，處有期徒刑│
│    │      │許      │路阿秋遊│              │電話與溫金玉使│肆年。扣案之ARAT│
│    │      │        │藝場    │              │用之0000-00000│OP牌手機壹支、門│
│    │      │        │        │              │4號電話聯絡交 │號0000-000000號 │
│    │      │        │        │              │易事宜        │SIM 卡壹張沒收之│
│    │      │        │        │              │              │，如不能沒收，追│
│    │      │        │        │              │              │徵其價額。未扣案│
│    │      │        │        │              │              │之販賣毒品所得新│
│    │      │        │        │              │              │臺幣貳仟元沒收，│
│    │      │        │        │              │              │如全部或一部不能│
│    │      │        │        │              │              │沒收時，以其財產│
│    │      │        │        │              │              │抵償之。        │
│    │      │        │        │              │              │                │
├──┼───┼────┼────┼───────┼───────┼────────┤
│17  │呂啟明│100年7月│苗栗縣苗│0.2公克，1,000│呂啟明以使用之│溫金玉販賣第二級│
│    │      │8 日8 某│栗市中山│元            │0000-000000 號│毒品，處有期徒刑│
│    │      │時許    │路阿秋遊│              │電話與溫金玉使│肆年。扣案之ARAT│
│    │      │        │藝場    │              │用之0000-00000│OP牌手機壹支、門│
│    │      │        │        │              │4號電話聯絡交 │號0000-000000號 │
│    │      │        │        │              │易事宜        │SIM 卡壹張沒收之│
│    │      │        │        │              │              │，如不能沒收，追│
│    │      │        │        │              │              │徵其價額。未扣案│
│    │      │        │        │              │              │之販賣毒品所得新│
│    │      │        │        │              │              │臺幣壹仟元沒收，│
│    │      │        │        │              │              │如全部或一部不能│
│    │      │        │        │              │              │沒收時，以其財產│
│    │      │        │        │              │              │抵償之。        │
│    │      │        │        │              │              │                │
├──┼───┼────┼────┼───────┼───────┼────────┤
│18  │呂啟明│100年7月│苗栗縣苗│0.8公克，3,000│呂啟明以使用之│溫金玉販賣第二級│
│    │      │9日13時6│栗市中山│元            │0000-000000 號│毒品，處有期徒刑│
│    │      │分許    │路阿秋遊│              │電話與溫金玉使│肆年。扣案之ARAT│
│    │      │        │藝場    │              │用之0000-00000│OP牌手機壹支、門│
│    │      │        │        │              │4號電話聯絡交 │號0000-000000號 │
│    │      │        │        │              │易事宜        │SIM 卡壹張沒收之│
│    │      │        │        │              │              │，如不能沒收，追│
│    │      │        │        │              │              │徵其價額。未扣案│
│    │      │        │        │              │              │之販賣毒品所得新│
│    │      │        │        │              │              │臺幣參仟元沒收，│
│    │      │        │        │              │              │如全部或一部不能│
│    │      │        │        │              │              │沒收時，以其財產│
│    │      │        │        │              │              │抵償之。        │
│    │      │        │        │              │              │                │
├──┼───┼────┼────┼───────┼───────┼────────┤
│19  │呂啟明│100年7月│苗栗縣苗│0.2公克，1,000│呂啟明以使用之│溫金玉販賣第二級│
│    │      │13日10時│栗市中山│元            │0000-000000 號│毒品，處有期徒刑│
│    │      │25分許  │路阿秋遊│              │電話與溫金玉使│肆年。扣案之ARAT│
│    │      │        │藝場    │              │用之0000-00000│OP牌手機壹支、門│
│    │      │        │        │              │4號電話聯絡交 │號0000-000000號 │
│    │      │        │        │              │易事宜        │SIM 卡壹張沒收之│
│    │      │        │        │              │              │，如不能沒收，追│
│    │      │        │        │              │              │徵其價額。未扣案│
│    │      │        │        │              │              │之販賣毒品所得新│
│    │      │        │        │              │              │臺幣壹仟元沒收，│
│    │      │        │        │              │              │如全部或一部不能│
│    │      │        │        │              │              │沒收時，以其財產│
│    │      │        │        │              │              │抵償之。        │
│    │      │        │        │              │              │                │
├──┼───┼────┼────┼───────┼───────┼────────┤
│20  │呂啟明│100年7月│苗栗縣苗│0.5公克，2,000│呂啟明以使用之│溫金玉販賣第二級│
│    │      │14日22時│栗市中正│元            │0000-000000 號│毒品，處有期徒刑│
│    │      │31分許  │路犁村牛│              │電話與溫金玉使│肆年。扣案之ARAT│
│    │      │        │排館前  │              │用之0000-00000│OP牌手機壹支、門│
│    │      │        │        │              │4號電話聯絡交 │號0000-000000號 │
│    │      │        │        │              │易事宜        │SIM 卡壹張沒收之│
│    │      │        │        │              │              │，如不能沒收，追│
│    │      │        │        │              │              │徵其價額。未扣案│
│    │      │        │        │              │              │之販賣毒品所得新│
│    │      │        │        │              │              │臺幣貳仟元沒收，│
│    │      │        │        │              │              │如全部或一部不能│
│    │      │        │        │              │              │沒收時，以其財產│
│    │      │        │        │              │              │抵償之。        │
│    │      │        │        │              │              │                │
├──┼───┼────┼────┼───────┼───────┼────────┤
│21  │邱志永│100年7月│苗栗縣苗│1包，2,000 元 │邱志永以使用之│溫金玉販賣第二級│
│    │      │13日19時│栗市中山│              │0000-000000 號│毒品，處有期徒刑│
│    │      │24分許  │路阿秋遊│              │電話與溫金玉使│肆年。扣案之ARAT│
│    │      │        │藝場    │              │用之0000-00000│OP牌手機壹支、門│
│    │      │        │        │              │4號 電話聯絡交│號0000-000000號 │
│    │      │        │        │              │易事宜        │SIM 卡壹張沒收之│
│    │      │        │        │              │              │，如不能沒收，追│
│    │      │        │        │              │              │徵其價額。未扣案│
│    │      │        │        │              │              │之販賣毒品所得新│
│    │      │        │        │              │              │臺幣貳仟元沒收，│
│    │      │        │        │              │              │如全部或一部不能│
│    │      │        │        │              │              │沒收時，以其財產│
│    │      │        │        │              │              │抵償之。        │
│    │      │        │        │              │              │                │
│    │      │        │        │              │              │                │
├──┼───┼────┼────┼───────┼───────┼────────┤
│22  │梁金龍│100年7月│苗栗縣苗│1包，500 元   │梁金龍以使用之│溫金玉販賣第二級│
│    │      │21日16時│栗市中山│              │0000-000000 號│毒品，處有期徒刑│
│    │      │30分許  │路阿秋遊│              │電話與溫金玉使│肆年。扣案之ARAT│
│    │      │        │藝場    │              │用之0000-00000│OP牌手機壹支、門│
│    │      │        │        │              │0 號電話聯絡交│號0000-000000號 │
│    │      │        │        │              │易事宜        │SIM 卡壹張沒收之│
│    │      │        │        │              │              │，如不能沒收，追│
│    │      │        │        │              │              │徵其價額。未扣案│
│    │      │        │        │              │              │之販賣毒品所得新│
│    │      │        │        │              │              │臺幣伍佰元沒收，│
│    │      │        │        │              │              │如全部或一部不能│
│    │      │        │        │              │              │沒收時，以其財產│
│    │      │        │        │              │              │抵償之。        │
│    │      │        │        │              │              │                │
├──┼───┼────┼────┼───────┼───────┼────────┤
│23  │梁金龍│100年7月│苗栗縣苗│1包，800 元   │梁金龍以使用之│溫金玉販賣第二級│
│    │      │29日17時│栗市中山│              │0000-000000 號│毒品，處有期徒刑│
│    │      │許      │路阿秋遊│              │電話與溫金玉使│肆年。扣案之ARAT│
│    │      │        │藝場    │              │用之0000-00000│OP牌手機壹支、門│
│    │      │        │        │              │0 號電話聯絡交│號0000-000000號 │
│    │      │        │        │              │易事宜        │SIM 卡壹張沒收之│
│    │      │        │        │              │              │，如不能沒收，追│
│    │      │        │        │              │              │徵其價額。未扣案│
│    │      │        │        │              │              │之販賣毒品所得新│
│    │      │        │        │              │              │臺幣捌佰元沒收，│
│    │      │        │        │              │              │如全部或一部不能│
│    │      │        │        │              │              │沒收時，以其財產│
│    │      │        │        │              │              │抵償之。        │
│    │      │        │        │              │              │                │
│    │      │        │        │              │              │                │
├──┼───┼────┼────┼───────┼───────┼────────┤
│24  │賴逸松│100年7月│苗栗縣苗│1包，1,500 元 │賴逸松以使用之│溫金玉販賣第二級│
│    │      │27日5 時│栗市中山│              │0000-000000 號│毒品，處有期徒刑│
│    │      │許      │路阿秋遊│              │電話與溫金玉使│肆年。扣案之ARAT│
│    │      │        │藝場    │              │用之0000-00000│OP牌手機壹支、門│
│    │      │        │        │              │0 號電話聯絡交│號0000-000000號 │
│    │      │        │        │              │易事宜        │SIM 卡壹張沒收之│
│    │      │        │        │              │              │，如不能沒收，追│
│    │      │        │        │              │              │徵其價額。未扣案│
│    │      │        │        │              │              │之販賣毒品所得新│
│    │      │        │        │              │              │臺幣壹仟伍佰元沒│
│    │      │        │        │              │              │收，如全部或一部│
│    │      │        │        │              │              │不能沒收時，以其│
│    │      │        │        │              │              │財產抵償之。    │
│    │      │        │        │              │              │                │
│    │      │        │        │              │              │                │
│    │      │        │        │              │              │                │
│    │      │        │        │              │              │                │
│    │      │        │        │              │              │                │
└──┴───┴────┴────┴───────┴───────┴────────┘
附表二（邱闊才販賣第二級毒品安非他命部分）
┌──┬───┬────┬────┬───────┬───────┬────────┐
│編號│販毒  │販毒    │地點    │交易數量、金額│交易方式      │  罪名暨宣告刑  │
│    │對象  │時間    │        │（新臺幣）    │              │（含主刑、從刑）│
├──┼───┼────┼────┼───────┼───────┼────────┤
│ 1  │湯昇宏│100年7月│苗栗縣苗│ 1包，800元   │湯昇宏以使用之│邱闊才販賣第二級│
│    │      │23日10時│栗市北苗│              │0000-000000 號│毒品，處有期徒刑│
│    │      │50分許  │肯尼士電│              │電話與邱闊才使│貳年。未扣案之門│
│    │      │        │子藝場前│              │用之0000-00000│號0000-000000 號│
│    │      │        │面      │              │7 號電話聯絡交│行動電話壹支（含│
│    │      │        │        │              │易事宜        │SIM 卡壹張）沒收│
│    │      │        │        │              │              │，如全部或一部不│
│    │      │        │        │              │              │能沒收，追徵其價│
│    │      │        │        │              │              │額。未扣案之販賣│
│    │      │        │        │              │              │毒品所得新臺幣捌│
│    │      │        │        │              │              │佰元沒收，如全部│
│    │      │        │        │              │              │或一部不能沒收時│
│    │      │        │        │              │              │，以其財產抵償之│
│    │      │        │        │              │              │。              │
│    │      │        │        │              │              │                │
├──┼───┼────┼────┼───────┼───────┼────────┤
│ 2  │黃國樑│100年7月│苗栗縣苗│ 1包，500 元  │黃國樑以使用之│邱闊才販賣第二級│
│    │      │28日20時│栗市中山│              │0000-000000 號│毒品，處有期徒刑│
│    │      │45分許  │路阿秋遊│              │電話與邱闊才使│貳年。未扣案之門│
│    │      │        │藝場後面│              │用之0000-00000│號0000-000000 號│
│    │      │        │        │              │7 號電話聯絡交│行動電話壹支（含│
│    │      │        │        │              │易事宜        │SIM 卡壹張）沒收│
│    │      │        │        │              │              │，如全部或一部不│
│    │      │        │        │              │              │能沒收，追徵其價│
│    │      │        │        │              │              │額。未扣案之販賣│
│    │      │        │        │              │              │毒品所得新臺幣伍│
│    │      │        │        │              │              │佰元沒收，如全部│
│    │      │        │        │              │              │或一部不能沒收時│
│    │      │        │        │              │              │，以其財產抵償之│
│    │      │        │        │              │              │。              │
│    │      │        │        │              │              │                │
└──┴───┴────┴────┴───────┴───────┴────────┘
附錄論罪科刑法條：
毒品危害防制條例第4條
製造、運輸、販賣第一級毒品者，處死刑或無期徒刑；處無期徒
刑者，得併科新臺幣 2 千萬元以下罰金。
製造、運輸、販賣第二級毒品者，處無期徒刑或 7 年以上有期
徒刑，得併科新臺幣 1 千萬元以下罰金。
製造、運輸、販賣第三級毒品者，處 5 年以上有期徒刑，得併
科新臺幣 7 百萬元以下罰金。
製造、運輸、販賣第四級毒品者，處 3 年以上 10 年以下有期
徒刑，得併科新臺幣 3 百萬元以下罰金。
製造、運輸、販賣專供製造或施用毒品之器具者，處 1 年以上
7 年以下有期徒刑，得併科新臺幣 1 百萬元以下罰金。
前五項之未遂犯罰之。